# 验资的几个日期的困惑

提问人：chengangcpa 时间：2012-12-15 14:25:35
报告日可否与验资截止日同一日而早于银行询证回函日？

回答人：chenyiwei
不可以。早于银行询证函回函日，说明重要的验资程序尚未履行完毕，出具报告前要求取得的相关证据尚未取得。